# 少数股东应收股利与所欠的债务之间的抵消

提问人：马一惠明 时间：2015-01-02 21:21:00
甲公司是A公司的少数股东，甲公司下面有一家子公司为乙公司，A公司下面有一家子公司B，B下面有一家子公司是C，现在A要分股利给甲，并且乙欠C的钱，A持有B100%的股权，B持有C公司100%的股权，A将分给甲的股利与乙欠C的钱抵消了，A公司单户的账务处理，A的合并处理，合并报表时A公司的应付股利怎么办？

回答人：chenyiwei
各方应根据债务互抵协议进行往来款项的消账处理，具体取决于抵消协议约定的具体抵消办法。但这只是结算方法的不同，在A的报表中仍反映为对股东的利润分配事项，所不同的只是往来科目的不同。